【裁判字號】    97,易,4916
【裁判日期】    980120
【裁判案由】    傷害
【裁判全文】
臺灣臺中地方法院刑事判決              97年度易字第4916號
公  訴  人  臺灣臺中地方法院檢察署檢察官
被      告  乙○○
                    37號
上列被告因傷害案件，經檢察官提起公訴（97年度偵字第26617
號），本院判決如下：
    主    文
本件公訴不受理。
    理    由
一、公訴意旨如附件起訴書所載。
二、按告訴乃論之罪，告訴人於第一審辯論終結前得撤回其告訴
    ，又告訴經撤回者，應諭知不受理之判決，並得不經言詞辯
    論為之，刑事訴訟法第238條第1項、第303條第3款、第307
    條分別定有明文。本件被告乙○○涉犯之普通傷害罪，依刑
    法第287條前段規定須告訴乃論。茲告訴人丙○○業於民國
    98年1月16日具狀撤回告訴，有刑事撤回告訴狀1份附卷可稽
    ，是告訴人既於第一審言詞辯論終結前撤回其告訴，揆諸前
    揭法條規定，爰不經言詞辯論，諭知不受理之判決。
據上論斷，應依刑事訴訟法第303條第3款、第307條，判決如主
文。
中    華    民    國    98    年    1     月    20    日
                    刑事第十二庭  法  官  蔡建興
上正本證明與原本無異。
如不服本判決，應於收受送達後10日內向本院提出上訴書狀（應
敘述具體理由並附繕本）。
上訴書狀如未敘述理由，應於上訴期間屆滿後20日內補提理由書
於本院。
                                  書記官  黃英寬
中    華    民    國    98    年    1     月    20    日
附件：
臺灣臺中地方法院檢察署檢察官起訴書                  興股
                                      97年度偵字第26617號
     被      告  乙○○  男  51歲（民國○○年○月○○日生）
                         住臺中縣東勢鎮○○里○○街中山巷
                         25之37號
                         國民身分證統一編號：Ｚ000000000號
 上列被告因傷害案件，業經偵查終結，認應提起公訴，茲將犯罪
 事實及證據並所犯法條分敘如下：
         犯罪事實
 一、乙○○於民國97年7月16日晚上7時30分許，在臺中縣東勢鎮
     ○○里○○街中山巷25之37號住處客廳內，因與丙○○就彭
     秋香所參加合會問題起糾紛，乙○○竟基於傷害犯意，出手
     毆打並推倒丙○○落地，致丙○○受有左臉頰及左耳後挫傷
     等傷害。
 二、案經丙○○訴由臺中縣警察局東勢分局報告偵辦。
         證據並所犯法條
 一、訊據被告乙○○雖就上開時、地，以手推告訴人丙○○致其
     倒地一情不諱，惟辯稱不知其傷勢如何造成云云。惟查，上
     開犯行，業據告訴人丙○○之指訴歷歷，並有證人彭秋香之
     指述可資佐證。此外，並有東勢鎮農會附設農民醫院一般診
     斷書附卷可稽。本件事證明確。被告罪嫌堪予認定。
 二、核被告所為，係犯刑法第277條第1項之傷害罪嫌。
 三、依刑事訴訟法第251條第1項提起公訴。
     此  致
 臺灣臺中地方法院
 中    華    民    國    97    年    11    月    27    日
                               檢  察  官   甲○○
 本件正本證明與原本無異
 中    華    民    國    97    年    12    月    8     日
                               書  記  官   湯嘉綺


司法院資訊處製作；財團法人民間司法改革基金會備份。
